【裁判字號】    95,易,2269
【裁判日期】    951222
【裁判案由】    竊盜
【裁判全文】
臺灣板橋地方法院刑事判決              95年度易字第2269號
公  訴  人  臺灣板橋地方法院檢察署檢察官
被      告  甲○○
                    號（另案在臺灣臺北看守所羈押中）
上列被告因竊盜案件，經檢察官提起公訴（95年度偵字第21426
號），被告於準備程序進行中就被訴事實為有罪之陳述，經告知
簡式審判程序之旨，並聽取當事人之意見後，本院裁定由受命法
官獨任進行簡式審判程序，並判決如下：
    主  文
甲○○攜帶兇器竊盜，累犯，處有期徒刑捌月。
扣案之T 型扳手及鑰匙各壹支，均沒收。
    事  實
一、甲○○曾因贓物案件，經本院以89年度易字第4320號判處有
    期徒刑5 月確定，如易科罰金，以銀元300 元折算1 日；又
    因贓物案件，經本院以90年度易字第3412號判處有期徒刑6
    月，如易科罰金，以銀元300 元折算1 日，復因違反毒品危
    害防制條例案件，經本院以90年度訴字第2086號就施用第一
    級毒品部分，判處有期徒刑8 月，就施用第二級毒品部分，
    判處有期徒刑4 月，與前開90年度易字第3412號贓物案件合
    併應執行有期徒刑1 年9 月，接續前案執行，於民國92年7
    月1 日縮短刑期假釋出監，嗣經撤銷假釋，應執行殘刑6 月
    14日；另因贓物案件，經本院以93年度簡字第1020號判處有
    期徒刑6 月，如易科罰金，以銀元300 元折算1 日，接續前
    開殘刑執行，甫於94年7 月27日縮刑期滿執行完畢。猶不知
    警惕，竟意圖為自己不法之所有，基於竊盜之犯意，於95年
    5 月31日7 時許，攜帶其所有客觀上足以對人之生命、身體
    、健康、安全構成威脅，具有危險性之T 型扳手1 支，及其
    所有自備之鑰匙1 支，至彰化縣溪州鄉○○村○○路2 巷15
    號，因見停放於上址乙○○所有之車牌號碼DN-5178 號自用
    小客車（價值約新臺幣150,000 元）車門未鎖，即進入該車
    車內以前開鑰匙發動電門竊取之。嗣於同年6 月4 日17時15
    分許，為警在彰化縣竹塘鄉○○村○○路保安巷70號前查獲
    前揭車輛，並扣得前開扳手及鑰匙各1 支。
二、案經彰化縣警察局二林分局報請臺灣彰化地方法院檢察署呈
    請臺灣高等法院檢察署檢察長令轉臺灣板橋地方法院檢察署
    檢察官偵察起訴。
    理  由
一、上揭事實，業據被告甲○○於本院審理中坦承不諱，亦據告
    訴人乙○○於警詢中指訴歷歷，並有扣押物品目錄表、贓物
    認領保管單各1 紙及現場查獲照片6 張在卷可稽，復有被告
    所有供其竊取前開自用小客車所用及預備所用之鑰匙及T 型
    扳手各1 支扣案可證。足徵被告自白與事實相符。本案事證
    明確，被告犯行洵堪認定，應依法論科。
二、被告行為後，刑法業於94年2 月2 日經總統以華總一義字第
    09400014901 號修正公布，並於95年7月1日施行。修正刑法
    第2 條、第47條等規定。按行為後法律有變更者，適用行為
    時之法律，但行為後之法律有利於行為人者，適用最有利於
    行為人之法律，修正後刑法第2條第1項定有明文。此條規定
    係規範行為後法律變更所生新舊法律比較適用之準據法，本
    身尚無新舊法比較之問題，於新法施行後，應一律適用新法
    第2條第1項之規定，為「從舊從輕」之比較，先予敘明。經
    查：刑法第47條則將原「受有期徒刑之執行完畢，或受無期
    徒刑或有期徒刑一部之執行而赦免後，五年以內再犯有期徒
    刑以上之罪者，為累犯，加重本刑至二分之一。」之規定，
    修正為刑法第47條第1 項，修正後之新規定為「受徒刑之執
    行完畢，或一部之執行而赦免後，五年以內故意再犯有期徒
    刑以上之罪者，為累犯，加重本刑至二分之一。」，經比較
    新舊法之結果，修正後之新規定對被告並未較為有利，應依
    刑法第2條第1項前段之規定，應適用行為時即修正前之刑法
    第47條之規定。至於沒收之從刑附屬於主刑，自應依主刑所
    適用之法律規定宣告沒收。刑法第321 條第1項第3款之規定
    則未修正，附此敘明。
三、查扣案之T 型扳手尖端為金屬製品，尖端鋒利，業經本院審
    理中勘驗屬實，足徵前開T 型扳手客觀上具有危險性，足以
    對人之身體、生命、安全構成威脅，應屬兇器。核被告所為
    ，係犯刑法第321 條第1 項第3 款之攜帶兇器竊盜罪，檢察
    官以被告所為，係犯同法第320 條第1 項竊盜罪，尚有未合
    ，惟因二者基本社會事實同一，爰依法變更起訴法條。又被
    告曾因贓物案件，經本院以89年度易字第4320號判處有期徒
    刑5 月確定，如易科罰金，以銀元300 元折算1 日；又因贓
    物案件，經本院以90年度易字第3412號判處有期徒刑6 月，
    如易科罰金，以銀元300 元折算1 日，復因違反毒品危害防
    制條例案件，經本院以90年度訴字第2086號就施用第一級毒
    品部分，判處有期徒刑8 月，就施用第二級毒品部分，判處
    有期徒刑4 月，與前開90年度易字第3412號贓物案件合併應
    執行有期徒刑1 年9 月，接續前案執行，於92年7 月1 日縮
    短刑期假釋出監，嗣經撤銷假釋，應執行殘刑6 月14 日 ；
    另因贓物案件，經本院以93年度簡字第1002號判處有期徒刑
    6 月，如易科罰金，以銀元300 元折算1 日，接續前開殘刑
    執行，甫於94年7 月27日縮刑期滿執行完畢，有臺灣高等法
    院被告前案紀錄表乙紙附卷可憑，其受徒刑之執行完畢，5
    年以內再犯有期徒刑以上之罪，為累犯，應依修正前刑法第
    47條之規定，加重其刑。爰審酌被告犯罪之動機、目的、手
    段、對被害人所生危害、所竊得財產價值及能坦承犯行，犯
    罪後態度尚非不佳等一切情狀，量處如主文所示之刑，以資
    儆懲。
三、扣案之鑰匙1支及T 型扳手1支，為被告所有供其犯前開竊盜
    犯行所用及預備所用之物之事實，業據被告於本院審理中供
    明在卷，爰皆依修正前刑法第38條第1項第2款宣告沒收。
據上論斷，應依刑事訴訟法第273條之1 第1項、第299條第1項前
段、第300 條，修正後刑法第2條第1項前段、刑法第321條第1項
第3款、修正前刑法第47條、第38條第1項第2款，判決如主文。
本案經檢察官曾文鐘到庭執行職務。
中    華    民    國    95    年    12    月    22    日
                  刑事第十一庭    法  官  張宏節
此正本與原本無異。
如不服本判決，應於判決送達後10日內，向本院提出上訴狀。
                                  書記官  李崇文
中    華    民    國    95    年    12    月    22    日


司法院資訊處製作；財團法人民間司法改革基金會備份。
